臺灣高等法院高雄分院刑事判決　　　　 94年度上訴字第522號
上　訴　人　臺灣屏東地方法院檢察署檢察官
被　　　告　甲○○
上列上訴人因被告違反毒品危害防制條例案件，不服臺灣屏東地
方法院93年度訴字第1020號中華民國94年3月15日第一審判決（
起訴案號：臺灣屏東地方法院檢察署93年度毒偵字第2342號，併
辦案號：同署94年度毒偵字第509 、543 號），提起上訴（併案
審理同署94年度毒偵字第624 、655 號），本院判決如下：
    主  文
原判決撤銷。
甲○○連續施用第一級毒品，累犯，處有期徒刑壹年，扣案如附
表二編號１之物品沒收銷燬之；又連續施用第二級毒品，累犯，
處有期徒刑拾月，扣案如附表二編號２之物沒收銷燬之；應執行
有期徒刑壹年捌月，扣案如附表二之物均沒收銷燬之。
    事  實
一、甲○○前因恐嚇、毀損案件，經台灣屏東地方法院分別判處
    有期徒刑5 月、3 月，並定其應執行為有期徒刑7 月確定，
    且於民國93年1 月11日執行完畢。又前於92年間因施用毒品
    案件，經同法院裁定送觀察、勒戒後，認有繼續施用毒品之
    傾向，再經裁定送強制戒治，後因強制戒治執行滿3 月後，
    戒治處所認無繼續戒治必要，報由臺灣屏東地方法院檢察署
    檢察官聲請該法院裁定停止強制戒治，經該法院以92年聲戒
    字第19號裁定停止強制戒治，所餘戒治期間付保護管束，於
    93 年1月21日保護管束期滿，經同署檢察官於93年2 月2 日
    ，以93年度戒毒偵字第7 號不起訴處分確定。詎其猶不知悔
    改，於前開強制戒治獲釋後5 年內，再分別基於施用第一級
    、第二級毒品之概括犯意，自93年10月中旬某日某時起至94
    年2 月23日下午3 時許在其位於屏東縣東港鎮○○里○○○
    街82巷27號住處內，以將第一級毒品海洛因置於注射針筒內
    ，再以水稀釋後，注射於手臂之方式，及以將第二級毒品甲
    基安非他命（起訴書誤繕為安非他命）置於玻璃管內，再以
    火燒烤產生濃煙而吸食之方式，分別施用第一級毒品海洛因
    、第二級毒品甲基安非他命多次。嗣為警於附表一所示之時
    間、地點分別查獲，並分別扣得如附表一所示之物品。
二、案經屏東縣警察局東港分局報請臺灣屏東地方法院檢察署檢
    察官偵查起訴，及移送併案審理。
    理  由
一、本件被告甲○○所犯係死刑、無期徒刑、最輕本刑為3 年以
    上有期徒刑以外之罪，其於審理程序前就被訴事實及併案事
    實為有罪之陳述，經審判長告知簡式審判程序之旨，並聽取
    公訴人、被告之意見後，認為適宜進行簡式審判程序，爰依
    刑事訴訟法第273 條之1 第1 項規定，當庭裁定進行簡式審
    判程序，合先敘明。
二、上開事實，迭據被告甲○○於警、偵訊、原審及本院審理時
    坦承不諱，復有如附表一所示查獲物品扣案可稽，扣案之毒
    品2 包分別為海洛因（淨重0.13公克，包裝重0.21公克）及
    甲基安非他命（驗後毛重0.4 公克），有法務部調查局94年
    1 月24日調科壹字第2040003484號鑑定通知書及高雄醫學大
    學附設中和紀念醫院0000-000號檢驗報告可按，且被告為警
    查獲時分別所採集尿液，經送驗結果，均呈嗎啡及甲基安非
    他命陽性反應，有屏東縣衛生局93年11月25日屏縣衛檢六字
    第930466號、第940004號麻醉藥品類委託檢驗結果通知書、
    臺灣檢驗科技股份有限公司94年3 月1 日編號KＺ0000000000
    00號、94年3 月7 日編號KＺ000000000000號、94年3 月18日
    編號KＺ000000000000號濫用藥物尿液檢驗報告各1 紙在卷可
    稽，堪認被告上開自白確與事實相符，足以採信。另被告前
    於92年間因施用毒品案件，經原審法院先後裁定送觀察、勒
    戒、強制戒治、停止戒治，於93年1 月21日保護管束期滿，
    經臺灣屏東地方法院檢察署檢察官於93年2 月2 日，以93年
    度戒毒偵字第7 號不起訴處分確定等情，有臺灣屏東地方法
    院檢察署刑案資料查註紀錄表、臺灣高等法院被告全國前案
    紀錄表及上揭93年度戒毒偵字第7 號不起訴處分書各1 紙附
    卷足憑，其於強制戒治獲釋後5 年內再犯施用毒品，罪證明
    確，應予依法論科。
三、查海洛因、甲基安非他命為毒品危害防制條例第2 條第2 項
    第1 款、第2 款規定之毒品，是被告所為，係犯同條例第10
    條第1 項施用第一級毒品罪及同條第2 項施用第二級毒品罪
    。被告持有第一級、第二級毒品之低度行為，應為施用之高
    度行為所吸收，不另論罪。被告多次施用第一級、第二級毒
    品行為，時間緊接，所犯罪名相同，顯係各出於概括之犯意
    為之，均為連續犯，爰各依刑法第56條之規定以1 罪論，並
    加重其刑。被告所犯上開2 罪間，犯意各別，罪名不同，應
    分論併罰。被告有事實欄所載論罪科刑執行之情形，有前述
    刑案紀錄表在卷可查，其受有期徒刑執行完畢後，5 年之內
    再犯有期徒刑以上刑之本罪，為累犯，應依刑法第47條規定
    遞加重其刑。被告自93年11月12日後之施用第一級、第二級
    毒品犯行，雖未經提起公訴，惟其此部分所為，核與已起訴
    之部分，分別有連續犯之裁判上一罪關係，為起訴效力所及
    ，本院自應併予審理。
四、原審據以論罪科刑，固非無見，惟被告復於94年2 月15日之
    後仍有施用第一、二級毒品之犯行，原審未及審究，檢察官
    據以提起上訴，非無理由，本院應予撤銷改判。爰審酌被告
    已有施用毒品之前案紀錄，又再非法施用足以導致精神障礙
    及生命危險之第一級毒品海洛因及第二級毒品甲基安非他命
    ，及其犯罪之動機、目的、犯罪後坦承部分犯行，態度尚佳
    等一切情狀，量處如主文所示之刑，並定其應執行刑。扣案
    之海洛因、甲基安非他命為第一、二級毒品，注射針筒7 支
    、吸食器及玻璃管各1 支，分係供被告施用第一級毒品海洛
    因、第二級毒品甲基安非他命所用，且均已使用過未經清洗
    ，已據被告陳明在卷，顯仍分別含有第一級毒品海洛因、第
    二級毒品甲基安非他命殘渣無從析離，自應視為毒品，而應
    依毒品危害防制條例第18條第1 項前段規定，予以宣告沒收
    銷燬之。
據上論結，應依刑事訴訟法第369 條第1 項前段、第364 條、第
273 條之1 第1 項、第299 條第1 項前段，毒品危害防制條例第
10條第1 項、第2 項、第18條第1 項前段，刑法第11條、第56條
、第47條、第51條第5款，判決如主文。
本案經檢察官方娜蓉到庭執行職務。
中　　華　　民　　國　　94　　年　　5 　　月　　26　　日
                  刑事第八庭    審判長法  官  惠光霞
                                      法  官  洪慶鐘
                                      法  官  李淑惠
以上正本證明與原本無異。
第一級毒品部分如不服本判決應於收受本判決後10日內向本院提
出上訴書狀，其未敘述上訴理由者，並得於提起上訴後10日內向
本院補提理由書狀（均須按他造當事人之人數附繕本）「切勿逕
送上級法院」。
第二級毒品部分不得上訴。
中    華    民    國    94    年    5     月    26    日
　　　　　　　　　　　　　　　　　　　書記官  高惠珠
附錄：本件判決論罪科刑法條：
毒品危害防制條例第10條：
施用第一級毒品者，處 6 月以上 5 年以下有期徒刑。
施用第二級毒品者，處 3 年以下有期徒刑。
附表一：
┌──┬──────┬──────┬──────┬──┐
│編號│查獲時間    │查獲地點    │查扣物品    │備註│
├──┼──────┼──────┼──────┼──┤
│１  │93年11月15日│屏東縣新園鄉│使用過注射針│93毒│
│    │11時30分    │鹽埔村進德大│筒 1支      │偵23│
│    │            │橋下        │            │42號│
├──┼──────┼──────┼──────┼──┤
│２  │93年12月30日│屏東縣東港鎮│海洛因1 包（│94毒│
│    │13時50分    │興東里新興2 │淨重0.13公克│偵62│
│    │            │街82巷27號  │，包裝重0.21│4號 │
│    │            │            │公克）、使用│    │
│    │            │            │過安非他命吸│    │
│    │            │            │食器1 組及注│    │
│    │            │            │射針筒3 支  │    │
├──┼──────┼──────┼──────┼──┤
│３  │94年2 月5 日│同上        │使用過注射針│94毒│
│    │17時20分    │            │筒及玻璃管各│偵50│
│    │            │            │1支         │9號 │
├──┼──────┼──────┼──────┼──┤
│４  │94年2 月15日│同上        │使用過注射針│94毒│
│    │14時10分    │            │筒2支       │偵54│
│    │            │            │            │3號 │
├──┼──────┼──────┼──────┼──┤
│５  │94年2 月24日│屏東縣佳冬鄉│安非他命1 包│94毒│
│    │20時15分    │塭豊村塭田路│（驗後毛重0.│偵65│
│    │            │232號       │4公克）     │5號 │
└──┴──────┴──────┴──────┴──┘
附表二：
編號１：海洛因1 包（淨重0.13公克，包裝重0.21公克）、使用
        過注射針筒7支。
編號２：安非他命1 包（驗後毛重0.4公克）、使用過安非他命
        吸食器1 組及玻璃管1支。
